【裁判字號】    90,易,558
【裁判日期】    900511
【裁判案由】    毒品危害防制條例
【裁判全文】
臺灣桃園地方法院刑事判決                            九十年度易字第五五八號
    公  訴  人  臺灣桃園地方法院檢察署檢察官
    被      告  甲○○
右列被告因違反毒品危害防制條例案件，經檢察官提起公訴（九十年度毒偵緝字第二
七號），本院判決如左：
    主      文
甲○○連續施用第二級毒品，累犯，處有期徒刑捌月。
    事      實
一、甲○○曾因違反麻醉藥品管理條例案件，於民國八十五年九月二十五日經台灣高
    等法院判處有期徒刑六月，八十五年十二月十四日易科罰金執行完畢。再因違反
    毒品危害防制條例案件，經送觀察、勒戒後，認無繼續施用之傾向，由台灣桃園
    地方法院檢察署檢察官於八十八年一月三十一日以八十八年偵字第一一一五號不
    起訴處分確定。詎尚不知悔改，復基於概括犯意，自八十九年四月二十六日起至
    同年五月五日止，暨於同年八月三十日下午二時三十分許回溯九十六小時內之某
    一時點，在桃園縣平鎮市雙連里雙連坡九號住處，連續多次施用第二級毒品安非
    他命。其間，首於八十九年五月五日下午三時許，劉某至新竹縣警察局竹東分局
    竹東派出所接受尿液採檢，經送驗後確悉上情。次於八十九年八月三十日下午二
    時三十分許，其至台灣桃園地方法院檢察署出庭應訊時，經檢察官諭令當庭採尿
    並送驗後，始又查悉另次犯行。嗣經檢察官依本院八十九年度毒聲字第四四九八
    號裁定送觀察、勒戒後，認仍有繼續施用毒品傾向。
二、案經新竹縣警察局竹東分局報請台灣桃園地方法院檢察署檢察官偵查起訴。
    理      由
一、訊據被告甲○○，固坦承自八十九年四月二十六日起，有在其上址住處施用安非
    命之情事，惟辯稱僅施用至四月底云云。但查，被告於警訊供稱「最近八十九年
    四月二十六日左右，約十天左右，有再使用過毒品」等語（見毒偵字第三四四二
    號卷第三頁反面），即承明係施用至八十九年五月五日之情，復稽以八十九年五
    月五日下午三時許，由新竹縣警察局竹東分局竹東派出所警員為之採集之尿液經
    送驗及複驗結果，均呈安非他命陽性反應，有台灣檢驗科技股份有限公司濫用藥
    物尿液檢驗報告影本一紙、法務部調查局（八九）陸（一）字第八九０七七七一
    三號檢驗通知書一紙在卷可憑，並參酌甲基安非他命經口服投與後約百分之七十
    於二十四小時內自尿中排出，約百分之九十於九十六小時內自尿中排出，因此尿
    液檢體呈安非他命陽性反應時，可推斷受檢者吸用時間距採尿時間最長不會超過
    九十六小時乙情，有行政院衛生署藥物食品檢驗局八十一年二月八日（八一）藥
    檢壹字第００一一五六號函示可參，由是足見被告於八十九年五月初係仍有施用
    安非他命之情，堪認無疑，據而至徵其於警訊所承屬實，胥堪採信。次查，被告
    於八十九年八月三十日下午二時三十分許，前去台灣桃園地方法院檢察署出庭應
    訊時，經檢察官諭令當庭採集之尿液送驗結果，亦呈甲基安非他命陽性反應，有
    法務部調查局（八九）陸（一）字第八九０七七七一三號檢驗通知書一紙存卷為
    佐。查該局對尿液檢體之檢驗方式，係先以螢光偏極免疫分析法作初步篩驗，於
    呈陽性反應時再輔以氣相層析儀分析法及氣相層析質譜儀分析法作第二步確認，
    其檢驗方式甚為精確嚴謹，得以有效排除偽陽性反應，並無誤判之虞，檢驗結果
    自屬可信。被告之尿液經調查局以此精密方式檢驗既仍呈甲基安非他命反應，已
    足徵其確有該次施用安非他命之犯行，再參酌前揭函示，並可認其該次施用安非
    他命之時間當在自八十九年八月三十日下午二時三十分許起回溯九十六小時內之
    某一時點。被告前持辯解，核屬避就之詞，非可採信。又查，被告曾因違反毒品
    危害防制條例案件，經送觀察、勒戒後，認無繼續施用之傾向而由台灣桃園地方
    法院檢察署檢察官於八十八年一月三十一日以八十八年偵字第一一一五號不起訴
    處分確定乙節，有卷存該案不起訴處分書一份可憑。是以本件係被告於因施用毒
    品之行為經不起訴處分之後，五年內再犯之事實，要堪認定。再者，本次被告經
    裁定送觀察、勒戒後，認仍有繼續施用毒品傾向之情，復有本院八十九年毒聲字
    第四四九八號裁定、台灣桃園地方法院檢察署檢察官觀察、勒戒處分執行指揮書
    及台灣桃園看守所附設勒戒處所九十年一月十九日桃所澄衛勒字第０００八一號
    函附之證明書各一份附卷可按。又查，被告固於其施用毒品犯行未遭查覺之前，
    即主動向新竹縣警察局竹東分局竹東派出所警員承稱自八十九年四月二十六日起
    至同年五月五日止，此期間內有施用安非他命之情事，然於八十九年八月三十日
    下午二時三十分許回溯九十六小時內某一時點之該次，被告則未曾坦言，係經檢
    察官諭令採尿送驗後方始查悉，又如後所述，被告先後所為之多次施用毒品犯行
    ，既有連續犯裁判上一罪之關係，在法律評價上，係不可分割之整體，因之，就
    其全部之犯行而言，即未能率以自首視之。另查，觀察、勒戒及強制戒治處分，
    性屬保安處分，係針對受處分人彰顯之特殊惡性，為將來防衛社會之需要所施予
    之個別化矯治措施，與刑罰旨在懲處行為人之行為在過去對社會所生之危害，迥
    然不同，自難相提併論，要不生一事二罰之問題。被告具狀辯稱其係自首，且已
    受觀察、勒戒及強制戒治處分，再受本次刑罰之科處，顯係一事二罰云云，洵非
    的論，核無足取。綜述，被告犯行之事證已明，應依法論科。
二、核被告所為，係犯毒品危害防制條例第十條第二項之施用第二級毒品罪。其先後
    多次犯行，時間緊接，構成要件相同，顯係基於概括犯意反覆為之，應依連續犯
    規定以一罪論，並依法加重其刑，至其多次施用前後持有安非他命之低度行為，
    則應為施用之高度行為吸收，不另論罪。被告右述犯行中，僅八十九年五月五日
    該次經公訴人起訴，惟其餘犯行與公訴人已起訴且經本院論罪之該次，既有連續
    犯裁判上一罪之關係，自為起訴效所及，本院得併予審判。再查，被告曾有如事
    實欄所載之犯罪科刑執行情形，有台灣高等法院被告全國前案紀錄表一份存卷可
    參。其受有期徒刑執行完畢後，於五年內再犯有期徒刑以上之本罪，為累犯，應
    依法加重其刑，並應依法遞加重之。爰審酌被告施用期間、犯行所生危害，已曾
    因施用毒品犯行受罪刑之科處執行及觀察、勒戒處遇，猶未能使其省悟，根絕施
    用安非他命劣習，足徵其沾染頗深，惡性甚重，惟其係於犯行未被發覺前即坦承
    大部分犯行，可認尚有知過悛悔之心等情狀，量處如主文所示之刑。
三、公訴意旨謂被告於八十九年九月二十七日十七時回溯九十六小時內之某一時點，
    復有施用安非他命一次之犯行云云，惟為被告否認。經查，被告係於八十九年八
    月三十日下午二時三十分許，前去台灣桃園地方法院檢察署出庭應訊時，經檢察
    官諭令當庭採尿並送驗，該次尿液係呈甲基安非他命陽性反應，嗣八十九年九月
    二十七日下午，被告復至地檢署應訊時，檢察官則諭令採集被告頭髮送驗，惟調
    查局並未受理頭髮之檢驗等情，有卷存該二次期日之點名單所載及法務部調查局
    （八九）陸（一）字第八九０七七七一三號檢驗通知書一紙為憑。職是，八十九
    年九月二十七日下午，檢察官諭令採集之被告頭髮既未經檢驗，顯無從認定其於
    斯時起回溯九十六小時內之某一時點仍有施用毒品之情事，然公訴人既認此與前
    述經本院論罪部分有連續犯裁判上一罪之關係，爰不另為無罪之諭知。
據上論斷，應依刑事訴訟法第二百九十九條第一項前段，毒品危害防制條例第十條第
二項，刑法第十一條前段、第五十六條、第四十七條，判決如主文。
本案經檢察官黃謀信到庭執行職務。
中      華      民      國    九十      年      五      月     十一     日
                              臺灣桃園地方法院刑事第三庭
                                  法  官  蔡榮澤
右正本證明與原本無異。
如不服本判決，應於判決送達後十日內向本院提出上訴狀( 應附繕本 )，上訴於
臺灣高等法院。
                                    書記官   劉德壽
中        華        民        國   九十   年   五   月    十八    日
附論罪科刑依據之法條：
毒品危害防制條例第十條第二項。
施用第二級毒品者，處三年以下有期徒刑。


司法院資訊處製作；財團法人民間司法改革基金會備份。
